【裁判字號】    97,易,1495
【裁判日期】    970930
【裁判案由】    竊盜
【裁判全文】
臺灣彰化地方法院刑事判決              97年度易字第1495號
公  訴  人  臺灣彰化地方法院檢察署檢察官
被      告  甲○○
                    （另案在臺灣彰化監獄執行中）
上列被告因竊盜案件，經檢察官提起公訴（97年度偵字第7022號
），本院判決如下：
    主  文
甲○○竊盜，累犯，處有期徒刑伍月；又共同竊盜，累犯，處有
期徒刑伍月。應執行有期徒刑捌月。
    犯罪事實
一、甲○○曾於民國91年間因連續施用第1 級毒品案件，經本院
    以91年度訴字第960 號刑事判決判處有期徒刑9 月確定；復
    於93年間因連續施用第1 、2 級毒品案件，經本院以93年度
    訴字第189 號刑事判決分別判處有期徒刑10月、6 月，應執
    行有期徒刑1 年2 月確定；另於93年間因竊盜案件，經本院
    以93年度易字第198 號刑事判決判處有期徒刑1 年4 月確定
    ，前揭93年間之3 罪，經聲請法院裁定應執行有期徒刑2 年
    6 月確定；又於95年間因施用第2 級毒品案件，經臺灣雲林
    地方法院以95年度訴字第27號刑事判決判處有期徒刑5 月確
    定，上揭93、95年間之4 罪，經聲請法院裁定應執行有期徒
    刑2 年10月確定，經移送接續執行，於95年8 月22日縮短刑
    期假釋出監並付保護管束，嗣經撤銷假釋，原應執行殘刑有
    期徒刑9 月又22日，並經依中華民國96年罪犯減刑條例聲請
    臺灣雲林地方法院以96年度聲減字第1587號裁定，就前開本
    院93年度訴字第189 號、93年度易字第198 號、臺灣雲林地
    方法院95年度訴字第27號刑事判決部分各減為有期徒刑5 月
    、3 月、8 月、2 月又15日，應執行有期徒刑1 年5 月確定
    後，已無殘刑執行，於96年7 月16日視為執行完畢日期。詎
    其不知悔改，單獨基於意圖為自己不法所有之犯意；或另與
    李忠桂（另案由臺灣雲林地方法院檢察署通緝中）共同基於
    意圖為自己不法所有之犯意聯絡，分別於下列時、地為竊盜
    犯行：
  (一)於97年1 月31日凌晨4 時許，甲○○單獨途經彰化縣二林鎮
    永興里平和巷16號旁空地處，適見丙○○所有之農用搬運車
    1 輛（價值約新臺幣（下同）450,000 萬元）停放在該處，
    徒手利用車輛電源開關線，以觸擊電線短路之方式，發動前
    揭車輛引擎而竊取得手後駛離現場，並於同日上午8 時許，
    在設於彰化縣員林鎮○○路○段68巷31號「龍吉資源回收場
    」處，以40,000元之價格，變賣予知情之李忠桂收受。
  (二)於97年2 月中旬某日，甲○○、李忠桂2 人，由李忠桂駕駛
    車牌號碼9V—0855號自用小客車搭載甲○○，途經彰化縣竹
    塘鄉○○路145 號前茹寮旁空地處，適見乙○○所有之農用
    搬運車1 輛（價值約400,000 元）停放在該處，推由甲○○
    於97年2 月18日凌晨3 時許，至上址空地處，徒手利用車輛
    電源開關線，以觸擊電線短路之方式，發動前揭車輛引擎而
    竊取得手後駛離現場，復於97年2 月18日上午8 時許，在彰
    化縣員林鎮○○里○○段第162 地號土地旁，將前揭車輛交
    與李忠桂收受後，分得報酬23,000元。嗣經警方於97年4 月
    2 日循線查獲上情。
二、案經丙○○、乙○○分別訴由彰化縣警察局芳苑分局報請臺
    灣彰化地方法院檢察署檢察官偵查起訴。
    理  由
一、以下本案所引用被告以外之人於審判外之言詞或書面陳述，
    而不符合刑事訴訟法第159 條之1 至第159 條之4 之規定者
    ，均經本院於審理時當庭直接提示而為合法之調查，檢察官
    及被告均同意作為證據，本院審酌前開證據作成或取得之狀
    況，均無非法或不當取證之情事，亦無顯不可信之情況，故
    認為適當而均得作為證據。是前開證據，依刑事訴訟法第15
    9 條之5 之規定，均具有證據能力，先予敘明。
二、訊據被告對其於上揭時、地，分別竊盜2 次之事實，於本院
    審理時（參見本院97年9 月17日審判筆錄）坦承不諱，核與
    被害人即告訴人丙○○、乙○○分別於警詢中陳述失竊情節
    大致相符（參見彰化縣警察局芳苑分局芳警分偵字第097001
    1050號警卷第11頁反面、第12頁；芳警分偵字第0970011049
    號警卷第27頁、第28頁），亦與另案被告李忠桂於警詢中之
    陳述（參見彰化縣警察局芳苑分局芳警分偵字第0970011050
    號警卷第4 頁至第7 頁）大致相符，並有現場照片影本6 紙
    、贓物認領保管單影本1 紙（參見彰化縣警察局芳苑分局芳
    警分偵字第0970011049號警卷第30頁、第33頁）附卷可佐，
    核屬相符，足認被告上開自白，確與事實相符，本案事證明
    確，被告犯行堪以認定。
三、核被告就犯罪事實欄一(一)(二)部分所為，均係犯刑法第320 條
    第1 項之普通竊盜罪。另按刑法上竊盜罪既遂未遂區分之標
    準，係採權力支配說，即行為人將竊盜之客體，移入一己實
    力支配之下者為既遂，若著手於竊盜，而尚未脫離他人之持
    有，或未移入一己實力支配之下者，則為未遂（最高法院84
    年度臺上字第2256號判決要旨參照）。被告就犯罪事實欄一
    (一)(二)部分，均已將竊盜之客體移入一己實力支配之下，均應
    屬竊盜既遂。被告甲○○、另案被告李忠桂間，就犯罪事實
    欄一(二)部分，互有犯意聯絡及行為分擔，均為共同正犯。另
    查，被告曾於91年間因連續施用第1 級毒品案件，經本院以
    91年度訴字第960 號刑事判決判處有期徒刑9 月確定；復於
    93年間因連續施用第1 、2 級毒品案件，經本院以93年度訴
    字第189 號刑事判決分別判處有期徒刑10月、6 月，應執行
    有期徒刑1 年2 月確定；另於93年間因竊盜案件，經本院以
    93年度易字第198 號刑事判決判處有期徒刑1 年4 月確定，
    前揭93年間之3 罪，經聲請法院裁定應執行有期徒刑2 年6
    月確定；又於95年間因施用第2 級毒品案件，經臺灣雲林地
    方法院以95年度訴字第27號刑事判決判處有期徒刑5 月確定
    ，上揭93、95年間之4 罪，經聲請法院裁定應執行有期徒刑
    2 年10月確定，經移送接續執行，於95年8 月22日縮短刑期
    假釋出監並付保護管束，嗣經撤銷假釋，原應執行殘刑有期
    徒刑9 月又22日，並經依中華民國96年罪犯減刑條例聲請臺
    灣雲林地方法院以96年度聲減字第1587號裁定，就前開本院
    93年度訴字第189 號、93年度易字第198 號、臺灣雲林地方
    法院95年度訴字第27號刑事判決部分各減為有期徒刑5 月、
    3 月、8 月、2 月又15日，應執行有期徒刑1 年5 月確定後
    ，已無殘刑執行，於96年7 月16日視為執行完畢日期等情，
    此有臺灣高等法院被告前案紀錄表、臺灣彰化地方法院檢察
    署刑案資料查註紀錄表各1 份存卷可考，其於5 年內故意再
    犯本案有期徒刑以上之2 罪，均應依刑法第47條第1 項之規
    定，論以累犯，並各加重其刑。爰審酌被告正值壯年，貪慾
    圖利，不思以合法正當途徑賺取所得，竟竊盜他人農用機具
    ，造成他人損失及所竊取之上揭財物價值，理應從重量刑，
    然本院參酌被告犯後坦承犯行，態度尚稱良好，其所竊部分
    物品業經被害人乙○○取回，對上揭被害人所生損害等其他
    一切情狀，各量處如主文所示之刑，並定其應執行之刑。
據上論斷，應依刑事訴訟法第299 條第1 項前段，刑法第28條、
第320 條第1 項、第47條第1 項、第51條第5 款，刑法施行法第
1條之1 第1 項、第2 項前段，判決如主文。
本案經檢察官謝雨青到庭執行職務。
中    華    民    國    97    年    9     月    30    日
                  刑事第八庭      法  官  唐中興
以上正本證明與原本無異。
如不服本判決，應於判決送達後10日內，向本院提出上訴書狀，
上訴書狀應「敘述具體上訴理由」，並按他造當事人之人數附繕
本。「切勿逕送上級法院」。
告訴人或被害人對於判決如有不服具備理由請求檢察官上訴者，
其上訴期間之計算係以檢察官收受判決正本之日期為準。
中    華    民    國    97    年    10    月    1     日
                                  書記官  吳政
【附錄本案判決論罪科刑法條全文】：
中華民國刑法第320條
意圖為自己或第三人不法之所有，而竊取他人之動產者，為竊盜
罪，處 5 年以下有期徒刑、拘役或 5 百元以下罰金。
意圖為自己或第三人不法之利益，而竊佔他人之不動產者，依前
項之規定處斷。
前二項之未遂犯罰之。


司法院資訊處製作；財團法人民間司法改革基金會備份。
